臺灣高等法院交通事件裁定　　　　　　 96年度交抗字第239號
抗　告　人　甲○○
即受處分人
上列抗告人因違反道路交通管理處罰條例案件，不服臺灣臺北地
方法院，中華民國96年2月27日所為裁定（96年度交聲字第15號
），提起抗告，本院裁定如下：
    主  文
抗告駁回。
    理  由
一、按駕駛人駕駛汽車，應遵守道路交通標誌、標線、號誌之指
    示，並服從交通指揮人員之指揮，道路交通安全規則第90條
    定有明文；而汽車駕駛人，駕駛汽車轉彎時，不依標誌、標
    線、號誌指示者處600元以上1800元以下罰鍰，道路交通管
    理處罰條例第48條第1項第2款定有明文。又違反第48條規定
    者，除依原條款處罰鍰外，並記違規點數1點，同條例第63
    條第1項第1款亦有明定。復按道路交通管理處罰條例所定罰
    鍰之處罰，受處罰人接獲違反道路交通管理事件通知單後，
    於15日內得不經裁決，逕依第92條第3項之罰鍰基準規定，
    向指定之處所繳納結案，不服舉發事實者，應於15日內，向
    處罰機關陳述意見，其不依通知所定期限，前往指定處所聽
    候裁決，且未依規定期限繳納罰鍰結案或向處罰機關到案陳
    述意見並聽候裁決者，處罰機關應依基準表於舉發違反道路
    交通管理事件通知單送達且逾越應到案期限60日之3個月內
    ，逕行依最高額裁決之，道路交通管理管理處罰條例第9條
    第1項，違反道路交通管理事件統一裁罰標準及處理細則第
    44條第1項第5款，違反道路交通管理事件統一裁罰基準表亦
    定有明文。
二、原裁定意旨：本件抗告人於95年9月14日22時20分，駕駛車
    牌號碼HC─5546號自小客車由淡水捷運站往漁人碼頭方向駛
    入之淡水鎮○○路之事實，為抗告人所不爭執。又中正路該
    路段於入口處兩側設有「禁止汽車進入」之禁行標誌，以及
    入口處路面上亦劃有禁止汽車進入之黃色禁行標線之事實，
    復經原法院依職權向台北縣政府警察局淡水分局中正路派出
    所函查，經台北縣政府警察局淡水分局96年1月30日以北縣
    警淡交裁字第0960002802號函覆暨檢附現場照片在卷可稽。
    是抗告人駕駛汽車進入路口設有「禁止汽車進入」標誌及路
    面劃有禁止汽車進入標線之道路之違規事實，至為明確。至
    於抗告人雖以：因天色黑暗陰雨，標示牌反光不明，導致其
    未看見該禁止標誌等語置辯。惟查：依臺北縣政府警察局淡
    文分局函覆原法院所提供之上述中正路現場照片，抗告人所
    違規駛入之中正路入口處兩側所設之「禁止汽車進入」禁行
    標誌，及入口處路面上所劃禁止汽車進入之黃色禁行標線，
    其設置位置均在顯目易見之處，此有台北縣政府警察局淡水
    分局96年1月30日北縣警淡交裁字第0960002802號函附現場
    照片可稽。且查，淡水中正路係淡水老街之所在，乃著名之
    觀光地點，不但有路燈，亦有商家招牌霓虹燈之照明，依常
    情判斷，抗告人於夜間駕車如已依規定開大燈行駛，縱使是
    陰雨天氣，亦不可能未見到該路段所設之禁行交通標誌，是
    其所辯要無可採。
三、抗告意旨略以：抗告人於上開時間，由規定入口進入，非中
    正路起始反向入口，抗告人於途中迴轉而被攔檢，而迴轉處
    禁止進入標示不明顯，車內乘客可為證，請求撤銷原裁定，
    並為不罰之諭知云云。
四、本院再稽以：抗告人既陳明係由中正路之入口駛進，而由原
    審卷所附台北縣警察局淡水分局所攝之照片（見原審卷第13
    、14、15頁），入口處兩側均立有「汽車禁止進入」之標誌
    ，且路面亦有「汽車禁止進入」之標線，且就該入口處，商
    家林立，店面有燈光及招牌亦有燈光，抗告人既陳明係從中
    正路之入口處進人，當亦得見該標誌或路面上之標線，亦甚
    明確。至於其所稱，伊在迴轉時始逆向行駛云云，縱認屬實
    。然抗告人係在中正路78號前被查獲違規行駛，在同路段90
    號前亦設立有「汽車禁止進入」之標誌。（見原審卷第16頁
    ）則同路段處處均樹立「汽車禁止進入」之標誌，並無標誌
    不清之情，其所辯標誌不清，燈光不足，要難採信。其聲請
    訊問車內之證人亦無必要。再本案經95年9月14日舉發迄95
    年12月12日裁罰止，抗告人並無繳納罰鍰或到案陳述意見、
    聽候裁決，亦有交通部公路總局台北區監理所96年1月11日
    北監自第0960020609號函可憑，則顯逾2個月之裁處最高額
    罰鍰之期限，從而原處分機關裁以1800元之罰鍰，並記違規
    點數1點，亦無不合。
五、綜上，本件抗告人駕駛汽車轉彎時不依標誌指示而有違反道
    路交通管理處罰條例第48條第1項第2款規定之事實，事證明
    確，自應依法論處。抗告人逾應到案之最後期限即95年9 月
    29日60日均未依規定到案，則原處分機關依道路交通管理處
    罰條例第48條第1項第2款、第63條第1項第1款、違反道路交
    通管理事件統一裁罰標準及處理細則及違反道路交通管理事
    件統一裁罰標準表之規定，裁處抗告人最高罰鍰1800元並記
    違規點數1點，於法並無不合。則原法院駁回抗告人之異議
    ，並無不合，其抗告為無理由，應予駁回。
據上論結，應依道路交通管理處罰條例第89條，道路交通案件處
理辦法第26條，刑事訴訟法第412條，裁定如主文。
中　　華　　民　　國　　96　　年　　4 　　月　　16　　日
                  交通法庭審判長法　官  陳志洋
　　　　　　　　　　　　　　　　法  官  蔡聰明
　　　　　　　　　　　　　　　　法  官  林秀鳳
以上正本證明與原本無異。
不得再抗告。
                                書記官  耿鳳君
中　　華　　民　　國　　96　　年　　4 　　月　　17　　日
